臺灣高等法院臺中分院民事判決　九十年度上易字第三二六號
　　　上　訴　人　丙○○
　　　被上訴人　　甲○○
　　　複　代理人　乙○○
右當事人間拆屋還地事件，上訴人對於中華民國九十年八月二十九日臺灣南投地方法
院八十九年度訴字第二七八號第一審判決，提起上訴，請求就假執行部分，先為辯論
，本院判決如左：
      主      文
原判決第一項所命給付，上訴人於假執行程序實施前以新台幣肆拾捌萬貳仟伍佰元，
為被上訴人預供擔保後，得免為假執行。
      事　　　實
一、上訴人聲明：請准上訴人提供擔保免為假執行。其陳述略以：上訴人於原審漏未
    聲明願供擔保免假執行，原判決亦未准上訴人於假執行程序實施前預供擔保而免
    為假執行，爰依民事訴訟法第四百五十五條規定請求就假執行之上訴先為辯論及
    裁判，准供擔保免假執行等語。
二、被上訴人聲明：請求判決駁回免假執行之聲請，其陳述略以：被上訴人業依原判
    決提供擔保後為假執行，並經執行法院定於九十一年一月二十一日履勘現場，是
    上訴人聲請准供擔保免假執行，已無實益。
      理　　　由
一、第二審法院應依聲請就關於假執行之上訴先為辯論及裁判，民事訴訟法第四百五
    十五條定有明文。本件上訴人聲請就關於假執行之上訴，先為辯論，自應准許。
二、次按法院得宣告准被告於假執行程序實施前預供擔保或將請求之標的物提存而免
    為假執行，民事訴訟法第三百九十二條後段定有明文。所謂假執行程序實施前，
    係指執行法院就執行標的對於債務人為強制其履行之行為以前而言，至執行法院
    對於債務人發執行命令，如僅在命令債務人自動履行，既尚未為強制其履行之行
    為，衡其性質，係屬強制執行之準備行為，尚難認假執行程序業已實施（最高法
    院六十六年度台抗字第三七八號判例參照）。而執行名義若係命債務人交出特定
    之不動產，屬於強制執行法第一百二十四條第一項關於物之交付請求權之執行，
    該條規定：「執行名義係命債務人交出不動產而不交出者，執行法院得解除債務
　　人之占有，使歸債權人占有．．．」，此為對於交付不動產之特別執行方法。依
　　此規定，則命債務人拆屋還地之假執行宣告，須執行法院實際為解除債務人之占
　　有，使歸債權人占有之強制點交行時始得謂為假執行程序已經實施，在點交行為
　　以前，仍屬執行程序實施前之階段，債務人得提供擔保聲請免為假執行。
三、查原審判決命上訴人應將坐落南投縣魚池鄉○○段九○四之一地號土地內如附圖
    所示編號Ａ部分面積○．○○六七○一公頃土地上ＲＣ造二樓加蓋樓房拆除，並
    將上開土地交還被上訴人；並依被上訴人之聲請酌定相當擔保金額准予假執行。
    原判決係命上訴人交出特定之不動產，屬於強制執行法第一百二十四條第一項關
    於物之交付請求權之執行。被上訴人固已依原判決所示提供擔保，聲請假執行；
    並經執行法院定於九十一年一月二十一日履勘現場。惟依上說明，命債務人拆屋
    還地之假執行宣告，須執行法院實際為解除債務人之占有，使歸債權人占有之強
    制點交行時始得謂為假執行程序已經實施，在點交行為以前，仍屬執行程序實施
    前之階段，債務人得提供擔保聲請免為假執行。是上訴人於本院陳明願供擔保免
    為假執行，自應准許，被上訴人抗辯上訴人已無聲請免假執行之實益云云，即無
    可採，爰酌定相當擔保金額准免假執行如主文所示。
四、據上論結，本件上訴人免假執行之聲請為有理由，依民事訴訟法第四百五十五條
    、第四百六十三條、第三百九十二條判決如主文。
中　　　華　　　民　　　國　　九十一　　年　　　一　　　月　　 十一　　 日
~B1民事第二庭審判長法　官　童有德
~B2　　　　　　　　法　官　蔡秉宸
~B3　　　　　　　　法　官　翁芳靜
右為正本係照原本作成。
不得上訴。
~B　　　　　　　　書記官　詹錫朋
中　　　華　　　民　　　國　　九十一　　年　　　一　　　月　　 十一　　 日
　　　　　　　　　　　　　　　　　　　　　　　　　　　　　　　　　　　　Ｂ
